臺灣臺南地方法院刑事裁定
111年度訴字第373號
公  訴  人  臺灣臺南地方檢察署檢察官
被      告  洪家富



選任辯護人  周起祥律師
(法扶律師)  
上列被告因公共危險等案件，經檢察官提起公訴（111年度偵字
第4291號），本院裁定如下：
　　主　文
洪家富之羈押期間，自中華民國壹佰壹拾壹年柒月拾參日起延長
貳月。
　　理　由
一、按羈押被告，審判中不得逾3月，但有繼續羈押之必要者，
    得於期間未滿前，經法院依第101條或第101條之1之規定訊
    問被告後，以裁定延長之；又延長羈押期間，審判中每次不
    得逾2月，刑事訴訟法第108條第1項前段、第5項定有明文。
二、被告洪家富因公共危險等案件經檢察官提起公訴，本院前以
    被告經訊問後坦承犯行，且有起訴書所載之相關證據在卷可
    以佐證，足認被告涉犯刑法第173條第1項放火燒燬現有人所
    在之建築物罪及第305條恐嚇危害安全罪，犯罪嫌疑重大。
    且其所犯刑法第173條第1項屬最輕本刑為五年以上有期徒刑
    之罪，其放火後即逃離現場，有相當理由足認被告有逃亡之
    虞，有刑事訴訟法第101條第1巷第3款之羈押原因；另其因
    婚姻家庭問題先後恐嚇其配偶、岳父，有事實足認被告有反
    覆實施刑法第305條恐嚇危害安全之虞，有刑事訴訟法第101
    條之1第1項第4款之羈押原因。本件非予羈押，顯難進行追
    訴、審判，爰依刑事訴訟法第101條第1項第3款、第101條之
    1第1項第4款，於民國111年4月13日執行羈押迄今。
三、經查：
　㈠本件被告羈押3月期間即將屆滿，經本院核閱案卷及於111年6
    月22日訊問被告後，被告於審理中坦承全部犯行，並有證人
    即告訴人陳品瑜、陳萬力、黃美郡於警詢及偵查中之證述、
    扣案打火機、現場照片、監視器畫面翻拍照片、被告之衣物
    、傷勢照片、被告所購買之加油桶及汽油發票、通訊軟體Li
    ne對話紀錄截圖、火災原因調查鑑定書、車輛詳細資料報表
    、建物登記第一類謄本等證據可資佐證，仍足認被告涉犯上
    開罪嫌，嫌疑重大。
  ㈡本案被告所犯刑法第173條第1項之放火燒燬有人居住建築物
    罪，屬最輕本刑有期徒刑7年之重罪，被告於偵查中亦供稱
    其有開車去買92無鉛汽油淋於棉被上，再持打火機點燃棉被
    。棉被燒起來後，他嚇到了就趕快跑出去，沒有試著救火，
    也沒有打119報案，他騎機車去麻善大橋，再騎到高雄市彌
    陀區海岸光廊，一開始有想要逃跑，後來覺得不行，從高雄
    折返，去茄拔派出所投案等語（偵卷第13至14頁）。另依卷
    附依據臺南市政府警察局善化分局南市警善偵字第11102289
    86號函所附茄拔派出所黃于凡警員之111年4月25日職務報告
    所載，警方於111年2月19日19時24分許接獲110通報本案火
    警後，於同日20時10分許，員警會同該社區管委會委員調閱
    社區路口監視器影像，確認縱火嫌犯即是被告，立即成立專
    案小組全力追緝被告並於同日21時56分發佈協助人車查扣通
    報。同日23時30分至40分許，被告始騎乘機車至該所（院卷
    第135頁）等情。足認被告犯罪後非但未救火或報請消防單
    位處理，更積極逃離現場，而未於第一時間隨即配合警方調
    查，顯見其有逃避司法偵審之動機，有相當理由認其有為規
    避刑責而逃亡之高度可能，是有相當理由足認其有逃亡之虞
    ，而有刑事訴訟法第101條第1項第3款之羈押原因。
  ㈢被告於偵查中供稱其傳訊「現在開始別出門，我準備殺你們
    了」、「我連阿嬤都殺給你」、「我看殺到誰你會出面」、
    「最好趕在我回去大家都躲起來」、「我他媽現在要你死」
    、「沒關係 你覺得現在是有你爸，如果我先搞他你覺得好
    嗎」、「我還在這等，15分鐘不到，後果自負」、「沒關係
    你嫌阿嬤活太久我先下手」等語給被害人陳品瑜，是因為被
    害人陳品瑜都不接他的電話，他才會發這些訊息，他只是要
    跟小孩出去玩，他覺得生氣，才會發這些文字，因為他之前
    發（訊息），被害人陳品瑜就會回應他（偵卷第13頁）。他
    因情緒氣憤而傳LINE訊息「躲什麼」、「現在要去 你家看
    一下」給陳萬力（偵卷第88頁）；另被告於與審判中亦自陳
    其傳訊「這個家你不要了，那我一把火燒了」等語給被害人
    陳品瑜，是因為他以為這樣子陳品瑜才會理他（院卷第175
    頁）。本院審酌經歷本件縱火事件，被告與被害人陳品瑜、
    陳萬力間之關係短時間內尚無修復或平息之可能，且經本院
    於審理中電詢被害人陳品瑜之結果，亦稱目前尚無與被告調
    解之意願（院卷第131頁）。足認被告仍有反覆實行同一刑
    法第305條恐嚇危害安全罪之虞，其刑事訴訟法第101條之1
    第1項第4款之羈押原因尚存在。
四、綜上所述，本案雖已辯論終結，並定於111年7月13日宣判，
    惟檢察官及被告均有上訴之可能，權衡國家司法權之有效行
    使、社會秩序及公共利益、被告人身自由之保障及其防禦權
    受限制之程度，認為非予羈押，無從防免被告再犯，及確保
    嗣後審判或執行程序之順利進行，尚無從以限制出境、出海
    、限制住居及具保等手段替代羈押。是被告仍有羈押原因及
    羈押之必要性，應自111年7月13日起延長羈押2月。
五、依刑事訴訟法第108條第1項、第5項，裁定如主文。
中　　華　　民　　國　　111 　年　　7 　　月　　8 　　日
　　　　　　　　　刑事第一庭審判長法　官  梁淑美
　　　　　　　　　　　　
　　　　　　　　　　　　　　　　　法　官  鄭文祺
　　　　　　　　　　　　
　　　　　　　　　　　　　　　　　法　官  陳品謙
以上正本證明與原本無異。
如不服本裁定，應於收受送達後5日內向本院提出抗告狀。（應
附繕本）
　　　　　　　　　　　　　　　　　書記官　黃政偉　　　　
中　　華　　民　　國　　111 　年　　7 　　月　　8 　　日